臺灣士林地方法院刑事判決　　　　　　　 99年度訴字第104號
公　訴　人　臺灣士林地方法院檢察署檢察官
被　　　告　許新富
選任辯護人　張智剛律師
被　　　告　林彥呈
選任辯護人　林曜辰律師
被　　　告　張志偉
選任辯護人　熊家興律師
被　　　告　王意誠
指定辯護人　張馻哲律師
被　　　告　陳文華
指定辯護人　詹振寧律師
上列被告因違反貪污治罪條例等案件，經檢察官提起公訴（98年
度偵字第16899 號、99年度偵字第1604號），本院判決如下：
    主  文
許新富與公務員，共同利用職務上之機會詐取財物，處有期徒刑
肆年，褫奪公權貳年。未扣案之共同所得財物K 他命壹包（共計
淨重玖佰玖拾捌公克，市價新臺幣「下同」參拾萬元）追繳沒收
。如全部或一部無法追繳時，應與林彥呈、張志偉、張凱迪、劉
祐銘、王志涵連帶追徵沒收其中貳拾捌萬元或以其等之財產連帶
抵償之；其中貳萬元應與上開人員連帶沒收。扣案之林彥呈行動
電話號碼（含ＳＩＭ卡）0000000000及扣案之銨明礬，驗餘淨重
壹壹參伍點捌陸公克（另包裝塑膠袋重捌點玖柒公克）均沒收。
又共同販賣第三級毒品，處有期徒刑陸年，共同所得財物新臺幣
捌萬元與林彥呈、張志偉連帶追繳沒收，如全部或一部無法沒收
時，以其等之財產連帶抵償之。應執行有期徒刑玖年，褫奪公權
貳年。未扣案之共同所得財物K 他命壹包（共計淨重玖佰玖拾捌
公克，市價新臺幣「下同」參拾萬元）追繳沒收。如全部或一部
無法追繳時，應與林彥呈、張志偉、張凱迪、劉祐銘、王志涵連
帶追徵沒收其中貳拾捌萬元或以其等之財產連帶抵償之；其中貳
萬元應與上開人員連帶沒收。扣案之林彥呈行動電話號碼（含Ｓ
ＩＭ卡）0000000000及扣案之銨明礬，驗餘淨重壹壹參伍點捌陸
公克（另包裝塑膠袋重捌點玖柒公克）均沒收；共同所得財物新
臺幣捌萬元應與林彥呈、張志偉連帶追繳沒收，如全部或一部無
法沒收時，以其等之財產連帶抵償之。
林彥呈與公務員，共同利用職務上之機會詐取財物，處有期徒刑
肆年，褫奪公權貳年。未扣案之共同所得財物K 他命壹包（共計
淨重玖佰玖拾捌公克，市價新臺幣「下同」參拾萬元）追繳沒收
。如全部或一部無法追繳時，應與許新富、張志偉、張凱迪、劉
祐銘、王志涵連帶追徵沒收其中貳拾捌萬元或以其等之財產連帶
抵償之；其中貳萬元應與上開人員連帶沒收。扣案之林彥呈行動
電話號碼（含ＳＩＭ卡）0000000000及扣案之銨明礬，驗餘淨重
壹壹參伍點捌陸公克（另包裝塑膠袋重捌點玖柒公克）均沒收。
又共同販賣第三級毒品，處有期徒刑陸年，共同所得財物新臺幣
捌萬元與許新富、張志偉連帶追繳沒收，如全部或一部無法沒收
時，以其等之財產連帶抵償之。應執行有期徒刑玖年，褫奪公權
貳年。未扣案之共同所得財物K 他命壹包（共計淨重玖佰玖拾捌
公克，市價新臺幣「下同」參拾萬元）追繳沒收。如全部或一部
無法追繳時，應與許新富、張志偉、張凱迪、劉祐銘、王志涵連
帶追徵沒收其中貳拾捌萬元或以其等之財產連帶抵償之；其中貳
萬元應與上開人員連帶沒收。扣案之林彥呈行動電話號碼（含Ｓ
ＩＭ卡）0000000000及扣案之銨明礬，驗餘淨重壹壹參伍點捌陸
公克（另包裝塑膠袋重捌點玖柒公克）均沒收；共同所得財物新
臺幣捌萬元應與許新富、張志偉連帶追繳沒收，如全部或一部無
法沒收時，以其等之財產連帶抵償之。
張志偉與公務員，共同利用職務上之機會詐取財物，累犯，處有
期徒刑肆年肆月，褫奪公權貳年。未扣案之共同所得財物K 他命
壹包（共計淨重玖佰玖拾捌公克，市價新臺幣「下同」參拾萬元
）追繳沒收。如全部或一部無法追繳時，應與許新富、林彥呈、
張凱迪、劉祐銘、王志涵連帶追徵沒收其中貳拾捌萬元或以其等
之財產連帶抵償之；其中貳萬元應與上開人員連帶沒收。扣案之
林彥呈行動電話號碼（含ＳＩＭ卡）0000000000及扣案之銨明礬
，驗餘淨重壹壹參伍點捌陸公克（另包裝塑膠袋重捌點玖柒公克
）均沒收。又共同販賣第三級毒品，累犯，處有期徒刑陸年肆月
，共同所得財物新臺幣捌萬元與許新富、林彥呈連帶追繳沒收，
如全部或一部無法沒收時，以其等之財產連帶抵償之。應執行有
期徒刑玖年陸月，褫奪公權貳年。未扣案之共同所得財物K 他命
壹包（共計淨重玖佰玖拾捌公克，市價新臺幣「下同」參拾萬元
）追繳沒收。如全部或一部無法追繳時，應與許新富、林彥呈、
張凱迪、劉祐銘、王志涵連帶追徵沒收其中貳拾捌萬元或以其等
之財產連帶抵償之；其中貳萬元應與上開人員連帶沒收。扣案之
林彥呈行動電話號碼（含ＳＩＭ卡）0000000000及扣案之銨明礬
，驗餘淨重壹壹參伍點捌陸公克（另包裝塑膠袋重捌點玖柒公克
）均沒收；共同所得財物新臺幣捌萬元應與許新富、林彥呈連帶
追繳沒收，如全部或一部無法沒收時，以其等之財產連帶抵償之
。
王意誠幫助共同販賣第三級毒品未遂，處有期徒刑玖月。
陳文華共同販賣第三級毒品未遂，累犯，處有期徒刑壹年肆月。
    事  實
一、張志偉與陳文華前因詐欺案件，分別經法院判處有期徒刑4
    月、6 月確定，於民國98年4 月3 日、98年6 月28日執行完
    畢。許新富介紹其友人林彥呈、張志偉2 人予張凱迪（張凱
    迪與劉祐銘、郭彧辰、王志涵均具備現役軍人身分，王志涵
    、張凱迪、劉祐銘、郭彧辰分別係行政院海岸巡防署海岸巡
    防總局北部地區巡防局第二岸巡大隊八里安檢所所長、勤務
    中隊分隊長、勤務中隊分隊長、司法組中士組員，均有負責
    查緝毒品刑案移送業務職權，皆經國防部北部地方軍事法院
    檢察署以98年度偵字第268 號提起公訴）認識，因此許新富
    、林彥呈、張志偉3 人均知悉張凱迪、劉祐銘、王志涵係有
    查緝毒品犯罪權限之司法警察，而許新富與張志偉2 人知悉
    林彥呈前於98年11月26日曾因涉及販賣毒品，為臺灣板橋地
    方法院檢察署檢察官偵辦，需籌律師費用，而張凱迪因家用
    之需，2 人均需款孔急，且為林彥呈取得毒品以利販賣，許
    新富、林彥呈、張志偉、張凱迪、劉祐銘、王志涵6 人意圖
    為自己不法所有與基於利用職務機會詐欺財物之犯意聯絡，
    計畫由林彥呈佯裝交易毒品之買家，並由張志偉提供交易毒
    品資金，而張凱迪、劉祐銘配合於林彥呈與賣家交易毒品時
    當場查緝，以許新富、林彥呈、張志偉提供之銨明礬與扣案
    毒品調包，並分配查得毒品，先後為下列行為：
(一)、陳文華明知K 他命係毒品危害防制條例第四條第三項列管之
    第三級毒品，非經許可，不得任意販賣，竟與年籍不詳之成
    年男子綽號「志明」意圖營利，共同基於販賣第三級毒品K
    他命之犯意聯絡，由陳文華於98年11月30日14時17分許，以
    其行動電話門號0000000000號，向王意誠表示因需款孔急欲
    販賣第3 級毒品K 他命1 公斤以換取現金；王意誠於同日15
    時44分許，以行動電話門號0000000000號與林彥呈所使用行
    動電話門號0000000000號聯繫，林彥呈即向不知情之王意誠
    佯稱有買家欲購買K 他命1 公斤，王意誠遂仲介陳文華與林
    彥呈交易K 他命1 公斤，並約定同日22時許，在臺北市大同
    區圓山捷運站附近交易，使陳文華陷於錯誤依約攜帶毛重1
    公斤K 他命（淨重998公克）前往。
(二)、於98年11月30日22時10分許，許新富、張志偉、林彥呈與張
    凱迪在臺北縣三重市○○街244 號「全家便利商店」前，張
    志偉並將30萬元購毒款項交與林彥呈，以供林彥呈交易毒品
    時虛應使用。
(三)、於98年11月30日23時23分許，林彥呈與王意誠、陳文華在臺
    北市大同區○○○路32巷22號前，而林彥呈與陳文華在林彥
    呈所有車牌號碼EZ-8928 號自用小客車內，由林彥呈施用陳
    文華所攜帶K 他命以確認品質，在雙方完成K 他命交易前，
    因林彥呈事先以行動電話門號0000000000號撥打與張凱迪所
    使用行動電話門號0000000000號，並保持通話狀態，林彥呈
    遂示意：「喂，可以過來」，張凱迪即與其同事劉祐銘及不
    知情之郭彧辰上前查緝，因在車內有K 他命香菸氣味，於王
    意誠、陳文華簽署「自願受搜索同意書」後，由張凱迪在林
    彥呈車內查扣K 他命香菸1 支、小拖盤1 個及黃色塑膠袋及
    透明夾鍊袋所包裝1 公斤（淨重998 公克）第3 級毒品K 他
    命，張凱迪、劉祐銘即詢問王意誠該K 他命為何人所有，王
    意誠遂表明願帶張凱迪、劉祐銘前往其所任職臺北市○○○
    路某處之君悅酒店，以查緝毒品上游；後由郭彧辰搭載劉祐
    銘、王意誠、陳文華至君悅酒店查緝毒品，惟因警察執行臨
    檢，遂無所獲，旋返回臺北市○○○路與錦州街口附近，與
    張凱迪及其同事王志涵會合。
(四)、張凱迪、劉祐銘、王志涵3 人均明知陳文華、王意誠、林彥
    呈3 人涉違反毒品危害防制條例，應將陳文華、王意誠、林
    彥呈3 人與所查獲K 他命移送主管機關辦理，竟於98年12月
    1 日凌晨1 時許，在臺北市○○○路與錦州街口附近縱放陳
    文華、王意誠、林彥呈3 人，陳文華因畏懼遭移送販賣毒品
    ，而容任張凱迪人等取走K 他命，不敢聲張；而張凱迪將所
    持有查扣上開第3 級毒品K 他命，於同日凌晨2 時8 分許，
    在上開路口附近許新富所駕駛車上，與許新富均明知交付查
    扣第3 級毒品K 他命予許新富係違背職務之行為，許新富向
    張凱迪稱：「因為林彥呈之前有一件官司，希望可以將扣案
    毒品K 他命全部帶回處理，以利林彥呈籌律師費用」，並分
    別經許新富、張凱迪以電話聯繫林彥呈、張志偉及劉祐銘、
    王志涵而徵得渠等首肯，許新富且將自臺北縣三重市住處所
    帶來10餘包白色結晶體（銨明礬）倒成1 包，交與張凱迪以
    充作本案扣案毒品後，並向許新富稱：「本次查獲全部K 他
    命作價30萬元，一人一半，林彥呈、許新富、張志偉各分得
    11萬元、2 萬元、2 萬元，其要30萬元之一半即15萬元現金
    ，因要與其他組員朋分」，並將查獲全部K 他命交付與許新
    富。
(五)、於98年12月1 日凌晨2 時30分許至3 時許，張凱迪、劉祐銘
    、郭彧辰、許新富、張志偉、林彥呈等人返回臺北縣三重市
    ○○街244 號「全家便利商店」前會合，林彥呈先將前開虛
    偽購毒之30萬元交與許新富，林彥呈、許新富、張志偉3 人
    基於販入第3 級毒品K 他命營利之犯意，林彥呈商請許新富
    、張志偉2 人提供15萬元現金，以利作價分配渠等貪污所扣
    得K 他命一包（淨重998 公克），由許新富、張志偉、張凱
    迪3 人在張志偉所駕駛車牌號碼1008-XP 號車內，許新富經
    張志偉同意將前開張志偉出資30萬元中之15萬元交與張凱迪
    ，以利取得該包K 他命，將其餘15萬元交還張志偉，張凱迪
    並將許新富前開交付白色結晶體1 包交還許新富稱：「可供
    下次查緝毒品時併案移送」；許新富自張凱迪取得該包K 他
    命一包後，即分成均等分量之10包，將其中2 包以8 萬元之
    價格賣給姓名年籍不詳綽號「除草」之成年人以牟利，替林
    彥呈籌得律師費用，餘則許新富、林彥呈、張志偉三人朋分
    使用；張凱迪取得15萬現金後，將其中9 萬元留做己用，其
    餘6 萬元旋即交與王志涵，王志涵、劉祐銘、郭彧辰3 人各
    分得2 萬元。
(六)、嗣98年12月4 日張凱迪打電話與許新富聯繫，要求許新富交
    付前開白色結晶體1 包，許新富遂於同月15日20時許，在其
    臺北縣三重市○○街住處樓下，將前開白色結晶體1 包之銨
    明礬淨重1136.06 公克（另包裝塑膠袋重8.97克）交與張凱
    迪，張凱迪隨後將白色結晶體1 包放置於辦公室內。經國防
    部北部地方軍事法院檢察署依法於98年12月18日，在張凱迪
    辦公室執行搜索，扣得前開銨明礬1 包、陳文華與王意誠自
    願搜索同意書、搜索筆錄，始知上情。
二、案經海岸巡防署北部地區巡防局移送臺灣士林地方法院檢察
    署檢察官偵查起訴。
    理  由
甲、有罪部分：
壹、程序部分：
一、被告許新富等三人爭執證據能力部分：
(一)、被告許新富之辯護人對林彥呈、張志偉、陳文華、張凱迪、
    劉祐銘、郭彧辰等人於海巡署證述之證據能力爭執。
(二)、被告林彥呈之辯護人對許新富、張志偉、陳文華、張凱迪、
    劉祐銘、郭彧辰等人證詞之證據能力無意見。
(三)、被告張志偉之辯護人對許新富、林彥呈、陳文華、張凱迪、
    劉祐銘、郭彧辰等人於海巡署證述之證據能力爭執，並爭執
    渠等人於偵查中未具結之證述無證據能力。
(四)、被告王意誠、陳文華及其辯護人對各項證據之證據能力均不
    爭執。
二、本院說明下述引為判決證據之證據能力：
(一)、按被告以外之人於審判外之言詞或書面陳述，除法律有規定
    者外，不得作為證據，刑事訴訟法第159 條第1 項固有明文
    ；惟被告以外之人於偵查中向檢察官所為之陳述，除顯有不
    可信之情況者外，得為證據，同法第159 條之1 第2 項定有
    明文，因檢察官代表國家偵查犯罪時，原則上均能遵守法定
    程式，且被告以外之人如有具結能力，仍應依法具結，以擔
    保其係據實陳述，故規定「除顯有不可信之情況者外」，得
    為證據（最高法院93年度台上字第2397號判決參照）。經查
    本件證人張凱迪、劉祐銘、郭彧辰、許新富、林彥呈、張志
    偉、王意誠於軍事檢察署檢察官（下稱：軍檢署）偵查中之
    證述，均經軍事檢察官告以作證之義務及偽證之處罰，並命
    具結擔保其陳述之可信性，且依現存證據亦查無顯不可信之
    情況，亦無證明力明顯過低之情況，則依上開規定，上開證
    人於檢察官偵查中所為證述，自有證據能力。
(二)、按刑事訴訟法第159 條第1 項規定：「被告以外之人於審判
    外之言詞或書面陳述，除法律有規定者外，不得作為證據」
    ；其立法本旨係以證人於審判外之言詞或書面陳述，屬於傳
    聞證據，此項證據，當事人無從直接對於原供述者加以詰問
    ，以擔保其真實性，法院亦無從直接接觸證人而審酌其證言
    之憑信性，違背直接審理及言詞審理之原則，除具有必要性
    及信用性情況之除外者外，原則上不認其有容許性，自不具
    證據能力；至所謂具有必要性及信用性情況者，例如刑事訴
    訟法第159 條之1 、之2 、之3 、之4 、之5 情形，仍例外
    認其有證據能力，然此乃係指法院未於審判期日傳喚相關證
    人到庭，案件僅能依靠該等證人於審判外之陳述以為判斷之
    情形，始需就該等審判外供述證據嚴格依照刑事訴訟法第15
    9 條之1 至之5 所定要件一一檢視各該證人之供述，作為證
    據之資格。倘法院已經依據當事人聲請傳喚證人到庭接受檢
    辯雙方之交互詰問，則法院既已透過直接、言詞審理方式檢
    驗過該證人之前之證詞，當事人之反對詰問權亦已受到保障
    得以完全行使之情況下，該等審判外證據除有其他法定事由
    （例如：非基於國家公權力正當行使所取得或私人非法取得
    等，而有害公共利益，即以一般證據排除法則為判斷），應
    認該審判外供述已得透過審判程序之詰問檢驗，而取得作為
    證據之資格，亦即其審判外供述與審判中供述相符部分，顯
    然已經構成具備可信之特別情狀，當然有證據資格（實務上
    之作用常為引用該等陳述與審判中陳述相符，強化該證人供
    述之可信度），其不符部分，作為檢視審判中所為供述可信
    與否之彈劾證據，當無不許之理，甚者，其不符部分倘係於
    司法警察、檢察事務官調查中之供述，作為認定被告犯罪與
    否或不構成犯罪與否之證據，亦僅需依照刑事訴訟法第159
    條之2 規定，斟酌其審判外供述作成外部環境、製作過程、
    內容、功能等情況認為之前供述較為可信，即可取得證據之
    資格，而作為認定事實之證據資格，最高法院94年度臺上字
    第2507號、95年度臺上字第2515號判決意旨均可資參照。經
    查：本件證人張凱迪業經本院於審判期日傳喚到庭，行交互
    詰問程序，直接言詞審理檢視其證詞；而其前於海巡署之警
    詢中之供述，應係出於自己之自由意識下所為，再查前揭所
    示之證人於海巡署警詢中之證述距案發日較近，當時記憶自
    較深刻，可立即反應所知，不致因時隔日久而遺忘案情，且
    較無來自被告等人同庭在場之壓力而為虛偽不實之指證，或
    事後串謀而故為迴護被告等人之機會，且以證人張凱迪與被
    告許新富、林彥呈、張志偉等三人，並無仇怨，當無故為不
    利於被告等人之證述，另就許新富、林彥呈、張志偉等三人
    相互間亦無過節情事，就其本身以外之人在海巡署之供述，
    亦具有證人身分，堪信其等於海巡署所為之證述，客觀上具
    有較可信之特別情況，且亦分別為證明犯罪事實所必要，且
    無證明力過低情況，認為以之作為證據並無不當，則上開證
    人之證詞自有證據能力。
(三)、又具有共犯關係之共同被告在同一訴訟程序中，兼具被告及
    互為證人之身分。倘檢察官係分別以被告、證人身分而為訊
    問，並各別踐行刑事訴訟法第95條、第186 條第2 項之告知
    義務，使該共同被告瞭解其係基於何種身分應訊，得以適當
    行使各該當權利，不致因身分混淆而剝奪其權利之行使，則
    檢察官此種任意偵查作為之訊問方式，尚難謂為於法有違。
    查被告許新富、林彥呈、張志偉等人檢察官均曾以證人之身
    分令其具結而作證，具結擔保其陳述之可信性，且依現存證
    據亦查無顯不可信之情況，且無證明力明顯過低之情況，則
    依上開規定，上開證據自有證據能力。
(四)、又通訊監察錄音之譯文，僅屬依據監聽錄音結果予以翻譯之
    文字，固具文書證據之外觀，但實際上仍應認監聽所得之錄
    音帶或光碟，始屬調查犯罪所得之證物，此乃刑事訴訟法第
    165 條之1 第2 項所稱之證物，如其蒐證程序合法，並經合
    法調查，自具證據能力，故檢察官如提出通訊監察錄音之譯
    文為其證據方法，實乃以其監聽所得之錄音帶或光碟，為調
    查犯罪所得之證物，法院本應依刑事訴訟法第165 條之1 所
    列之方法調查，以判斷該錄音帶或光碟是否與通訊監察錄音
    之譯文相符，而監聽錄音製作之譯文，雖通常為偵查犯罪機
    關單方面製作，然若被告或訴訟關係人對其真實性並無爭執
    ，經法院於審判期日提示譯文供當事人辨認、表示意見並為
    辯論者，程序自屬適法（最高法院95年度臺上字第295 號、
    94年度臺上字第4665號判決可資參照）。查：本件卷附之通
    訊監察譯文係臺灣士林地方法院檢察署向本院聲請監聽，且
    有本院核發監聽書附卷可稽，程序上並無違法，又警方依監
    聽錄音所製作之監聽譯文，經本院提示予被告許新富、林彥
    呈、張志偉、王意誠、陳文華及其等辯護人，其等對於譯文
    之內容真實性並無爭執（除張志偉爭執有關譯文「不好出」
    係「不好吃」之誤譯外，此部分本院不作為證據使用，特此
    敘明）。且電話監聽錄音內容，係機械性紀錄被監聽者之通
    話內容，與供述證據須要自然人觀察、記憶、陳述之特質不
    同，並無供述證據在本質上之不可靠性及不確定性，故其非
    屬被告以外之人於審判外之陳述，不適用刑事訴訟法第159
    條以下關於傳聞法則之規定。應適用關於非供述證據之證據
    排除法則（例如：非法監聽之禁止）以認定其證據能力。從
    而監聽譯文僅係將監聽錄音結果轉譯成文字而已，其本身並
    無證據能力排除之問題；如有轉譯錯誤，僅須加以勘驗更正
    即可，不涉證據排除之問題。又被告及辯護人亦均不爭執本
    判決所引用下列電話監聽譯文之正確性，是依上開監察方式
    取得之通訊錄音內容，自有證據能力。
三、劉祐銘、郭彧辰、王志涵等三人於海巡署之供述，未經具結
    ，且未至本院行交互詰問，又無刑事訴訟法第159 條之3 所
    示之情況，且被告許新富、林彥呈、張志偉等人之辯護人又
    爭執其證據能力，依同法第159 條第1 項之規定，應無證據
    能力。
貳、實體部分：
一、被告許新富、林彥呈、張志偉之辯解要旨及被告王意誠、陳
    文華坦承之說明。
(一)、訊據被告許新富對上開事實，僅坦承以市價30萬元向陳文華
    買1 公斤K 他命，有拿走扣案之300 公克K 他命，付8 萬元
    給林彥呈，餘700 公克之K 他命交付林彥呈，其300 公克之
    K 他命全部自己食用，未販賣出去。林彥呈叫我去林彥呈家
    拿結晶體，拿去錦州街現場交給張凱迪，我是拿這包白色結
    晶體，到現場才看到K 他命，把該包K 他命拿回去林彥呈，
    並交付15萬元給張凱迪，而該包之K 他命未經檢驗未能證實
    係K 他命，事前未與張凱迪等人謀議要詐取該扣案之疑似K
    他命物品。但其知道張凱迪當時是排長，負責查緝槍枝、毒
    品。未有販賣K 他命情事。
(二)、訊據被告林彥呈對上開事實，僅坦承其前案係販賣毒品罪嫌
    ，經板橋地檢署檢察官起訴後，其請教舒建中律師，彼告知
    可以供出上游而減輕其刑，故其經由王意誠之仲介而偽向K
    他命賣家陳文華購買毒品，其攜帶30萬元佯為買家係配合演
    戲，直到張凱迪將王意誠、陳文華放走時，才知道許新富、
    張凱迪要黑吃黑。伊並未拿到扣案之K 他命，亦未分到任何
    錢財，亦未交付款項給張志偉。未有販賣K 他命情事。
(三)、訊據被告張志偉對上開事實僅坦承其出借30萬元給許新富、
    林彥呈，以供林彥呈交易毒品，調出毒品上游即返還。事前
    或事中並未與許新富、林彥呈或張凱迪共謀詐取財物，伊未
    到查扣K 他命現場。未有販賣K 他命情事。
(四)、訊據被告王意誠、陳文華對上開事實坦承不諱。
二、經查：
Ａ、就陳文華販賣第三級毒品未遂及王意誠幫助販賣第三級毒品
    未遂部分之事證：被告王意誠、陳文華對上開事實坦承不諱
    。再細稽被告王意誠、陳文華以證人身份結證及林彥呈之證
    詞：
１、陳文華證稱：我朋友志明他說他週一軋票缺錢，問我有沒有
    錢，我說我也沒有，他說有K 他命要處理，需30幾萬元，大
    概1 公斤，幫他問問，所以我打給王意誠。約在圓山捷運站
    附近，我把那包黃色塑膠袋交給林彥呈，他好像塞在車子那
    裡。那包袋子有被警方搜到。（本院卷二第53至55頁）又證
    ：我知道林彥呈有問說那有沒有足夠，我說扣掉袋子，應該
    有到1 公斤。我帶去的貨真的是K 他命，不是要騙人家30萬
    元。（本院卷二第59頁）
２、王意誠證稱：前天陳文華有一直打電話給我，打了快40通，
    我沒有接，98年11月30日當天早上10點多，陳文華打給我，
    說他有欠賭債，急著用錢還賭債，急著叫我幫他，我說我沒
    有那麼多錢，他說他那裡有K 他命1 公斤，問我是否有認識
    ，我說我要問問看，問到打給他，我看手機找一下，播到林
    彥呈電話，就問他一下。他說他要問問看。後來過10分鐘，
    林彥呈說有人有興趣，但要看東西，我說幫你問一下，然後
    我又打給陳文華。在圓山捷運站附近，我到時看到阿華與另
    外三人，阿華與其他兩個人下車，我在那裡等林彥呈，我有
    打給林彥呈問他多久到，他說幾分後到，我先上林彥呈的藍
    色的車，阿華跟著上車，第一次我們在原地，後來好像是阿
    華說東西不在這，要下去拿，車子當時在橋下，所以迴轉去
    拿，我看到阿華是帶背包式的淡咖啡色偏黃色的袋子，後來
    警察搜出是看到黃色塑膠袋，從前面車座搜出。陳文華去拿
    包包到林彥呈車內，他們在車內前後不到五分鐘，張凱迪即
    出現抓我。（本院卷二第66-68頁）
３、林彥呈證稱：98年10月30日下午王意誠打來約我碰面，約我
    看K 他命，看我這邊有無人要，所以我才打給許新富，目的
    是許新富可以聯絡張凱迪，因為我與張凱迪不熟。晚上我與
    許新富、張凱迪及其朋友在三重仁義街碰面時，張凱迪告訴
    我如何配合演戲。在圓山捷運站附近，王意誠、陳文華出現
    ，有上我的車，其有帶東西上車，許新富交給我30萬元，我
    帶30萬元現金，目的是給王意誠看一下，後來張凱迪在我車
    內扣到黃色塑膠袋包裝物品。王意誠說要找上游、帶張凱迪
    及我去林森北路與錦州街口附近。後來沒有找到，王意誠與
    陳文華就離開。張凱迪沒有說明為何讓他們離開，之後張凱
    迪叫我離開。（本院卷二第21至31頁）
４、就陳文華此次販賣第三級毒品給林彥呈談好之金額為30萬元
    之證據有：
、王意誠於軍檢署結證：陳文華有提到大概的價格，他跟我說
    他想1 公斤賣32萬元，我跟他說1 公斤賣32萬元應該沒有人
    會拿，我跟他說1 公斤30萬元比較賣得出。（見98年度偵字
    第16899 號卷第371 頁）
、林彥呈於偵查中結證：王意誠跟我說有一公斤K 他命，要33
    萬元，問我要不要，因為我之前有被查緝到，我希望可以窩
    裡反可以減刑，所以我才答應，我就請排ㄟ來查他們，後來
    在圓山捷運站的小巷子，排ㄟ就來抓我們，我看到排ㄟ將毒
    品帶走。排ㄟ並沒有將我、王意誠、陳文華帶去做筆錄。（
    見98年度偵字第16899 號卷第242 、243 頁）
、由該二人之證詞，出現一公斤30萬元、32萬元、33萬元，惟
    稽以：
、王意誠（A ）手機門號0000000000於98年11月30日14時17分
    與陳文華（B ）手機門號0000000000通聯譯文：（見99年度
    聲拘字第2 號卷第5 頁）
    A ：我知道我知道，價錢都一樣嗎？大小？我是覺得大小價
    錢都一樣很快就可以出的掉。
    B：大小都在32拉。
    A：32？你不是說大是30。
    B：30是一次阿。
    A：對阿大的阿，然後小的是32是不是。
    B：對拉。
、故依該譯文觀之，上開證人所證32萬元、33萬元部分，應係
    原先開價之階段，經殺價成交應係以一次買30萬元成交為是
    ，則證人張志偉曾證述：其交32萬元給許新富，顯非真實，
    應係其誤記金額，應以許新富所證其向張志偉借到30萬元為
    正確。
５、另本案陳文華係與綽號「志明」年籍不詳之成年男子共犯：
    亦據陳文華上揭證述明確，復有王意誠與某男於98年12月12
    日以電話聯繫，亦談及宜蘭有個志明，要王意誠把事情交代
    清楚，他叫我們阿華、彥呈及我三人出來對質，他覺得這是
    一個圈套。（見98年度偵字第16899 號卷第223 頁譯文）
６、此外，復有王意誠、陳文華所簽之98年11月30日自願受搜索
    同意書及未填載「搜索結果」之搜索扣押筆錄（見98年度偵
    字第16899 號卷第264 至267 頁）
７、林彥呈於本院98年度聲羈字第481 號訊問時供稱：我被抓時
    並無被帶回海巡署，是在演戲，王意誠、陳文華不知情。（
    見該卷第5 頁）
８、綜上所述：被告王意誠、陳文華二人犯行事證明確，其犯行
    洵堪認定，應依法論科。
Ｂ、就許新富、林彥呈、張志偉與張凱迪、劉祐銘、王志涵共犯
    貪污治罪條例利用職務上之機會詐取財物之事證：
(一)、許新富、林彥呈、張志偉、張凱迪、劉祐銘、王志涵等人謀
    議之事證：
前言：（許新富於本院結證：有人叫我「阿鴻」，那是我之前名
    字。我會叫張凱迪「排ㄟ」( 見本院卷一第164 頁反面），
    且林彥呈於本院結證，亦證「排ㄟ」是張凱迪，阿鴻是許新
    富（見本院卷二第34頁）故以下筆錄所載之「阿鴻」即係許
    新富，而「排ㄟ」或白或排，即指張凱迪。）
１、張凱迪於軍檢署供稱：98年11月30日11時10分，在三重之全
    家便利店，許新富、林彥呈、張志偉及我、劉祐銘、郭彧辰
    都到了，我們討論如何行動，知道王意誠有K 他命要賣，所
    以許新富拿了30萬元給林彥呈佯稱買家，要向王意誠購買1
    公斤之K 他命，許新富當時有跟我談論到如何查緝，查緝之
    後如何把毒品洗掉（台語，意思就是把查獲的毒品吃下來）
    ... 當日23時20分我、劉祐銘、郭彧辰在圓山捷運站附近，
    同日23時23分林彥呈打電話給我，讓我聽林彥呈、王意誠、
    陳文華的對話，最後林彥呈叫我可以過去，並傳了一封簡訊
    說「那包東西放在副駕駛座底下」，我就開車過去查緝毒品
    （見98年度偵字第16899 號卷第343 頁）。其於軍檢署又供
    稱：我回到重陽橋下之全家便利店找許新富，之前我有跟劉
    祐銘說許新富希望把1 公斤K 他命交給他，幫林彥呈籌律師
    費。我上許新富的車，車內還有張志偉在，我把查獲的K 他
    命交許新富，讓許新富去處理，當下許新富交給我15萬元（
    裡面全是千元鈔）並表示給我們的紅包。我在重陽橋下將其
    中6 萬元交給劉祐銘。（見98年度偵字第16899 號卷第282
    頁）又供：98年11月30日執行查緝毒品任務時決定放掉王意
    誠、陳文華、林彥呈，我及劉祐銘、郭彧辰、王志涵都知情
    。（見98年度偵字第16899 號卷第283 頁）又證：後來15萬
    元我自己收下9 萬，6 萬我交給王志涵，當天劉祐銘應該也
    知道。許新富說東西拆一半，彥呈11，許沒有跟我說得很詳
    細。陳文華、王意誠、林彥呈三人一起放掉。（見98年度偵
    字第16899 號卷第411 、412 頁）
２、張凱迪於國防部北部地方軍事法院證稱：查緝的動作跟平時
    查緝毒品並無不同，只不過當查緝之前許新富提議要將毒品
    吃掉... 於君悅酒店附近時，我有跟劉祐銘、王志涵講過許
    新富會拿錢出來的事情，我是認為許新富會把錢拿出來，是
    因為他之前說要把毒品吃掉。（見該院卷5 ，99年6 月10日
    筆錄第21、22頁）在林森北路、錦州街口，許新富跟我說林
    彥呈卡律師費，我有跟王志涵、劉祐銘詢問過後，就決定把
    毒品交許新富。（同日筆錄第23頁）
３、張凱迪於本院結證：在98年11月30日晚上，我、劉祐銘、郭
    彧辰有跟本案被告許新富、林彥呈二人及許新富之不知名之
    二個朋友，在台北縣三重市○○街244 號全家便利商店前見
    面，許新富有說扣到毒品要黑吃黑，我當時是說再說。後來
    去錦州街、林森北路查緝沒有收穫時，我才有這樣的想法。
    因為之前許新富在行動前提過要黑吃黑，所以我到錦州街、
    林森北路查緝無著，我才萌生同樣的想法，我就把在林彥呈
    車上扣得的白色結晶體交給許新富。有依據王意誠的說法去
    其他地方查緝上手或來源，但沒有查獲，查第2 個點時，林
    彥呈打給許新富叫他過來第二個點，我把白色結晶體交給許
    新富。（見本院卷第155 、158 頁）又於本院結證：我們在
    第二個點，即林森北路與錦州街口附近謀議要用調包的方式
    把人放掉，我有跟我們組長王志涵說，然後還有跟我學弟劉
    祐銘說，印象中郭彧辰當時沒有與我們在一起。當時被告有
    林彥呈、陳文華、王意誠。是我與王志涵、劉祐銘討論，討
    論決議後，有跟林彥呈講，後來許新富也知道（問：你在哪
    裡跟林彥呈講？）答：林森北路與錦州街口附近。（問：許
    新富後來知道是何時知道？）答：應該是後來他到林森北路
    與錦州街口的現場我跟他講。在圓山捷運站附近，林彥呈車
    內有扣到白色結晶體，在林森北路與錦州街交叉口交給許新
    富。... 其又證稱：後來「許新富」到了君悅酒店找我，跟
    我說林彥呈有卡到一條官司缺律師費，希望我能將從王意誠
    及陳文華身上所查扣到的1 公斤K 他命毒品交給他去販賣，
    當下我並沒有做決定，隨後我就在君悅酒店樓下跟劉祐銘說
    ：「因為今天查到這1 公斤K 他命毒品是林彥呈帶我們去的
    ，現在沒有人要承認這1 公斤毒品是誰的，許新富有講說林
    彥呈有卡到律師費，所以希望我們能將這1 公斤K 他命讓許
    新富帶回去處理，以籌取林彥呈的律師費。」劉祐銘回答沒
    意見，隨後我跟劉祐銘到了重陽橋下的全家便利商店（仁義
    街）去找許新富，然後我就上了許新富的車，車上有「許新
    富及張志偉」，我就將從王意誠及陳文華身上所查扣到的1
    公斤K 他命毒品交給許新富，許新富就拿了新臺幣15萬元給
    我，我就將許新富給我的新臺幣15萬分6 萬給劉祐銘，我自
    己拿9 萬元。（見本院卷第154、155、156-157頁）
４、郭彧辰於國防部北部地方軍事法院檢察署具結證稱：我到全
    家便利店時，張凱迪、劉祐銘、許新富、張志偉已在現場，
    林彥呈之後才到，許新富就把一疊鈔票拿出來，交給林彥呈
    ，讓林彥呈佯裝買家去購買毒品。在圓山捷運站附近之小巷
    ，我有聞到林彥呈車上有K 他命香菸之味道，我負責攝影，
    張凱迪之後有搜索林彥呈的車，有搜出一大包黃色塑膠袋之
    物品，之後我打電話給王志涵，請他到圓山捷運站現場，後
    來到林森北路張凱迪、林彥呈、王志涵都在一起，劉祐銘、
    王意誠去查毒品上游，但劉祐銘說上面有一堆警察要怎麼去
    查，我就知道沒辦法上去查。自98年12月1 日至同年月18日
    查獲該包黃色塑膠袋疑似K 他命，這段期間我並沒有再看到
    該包物品；我有看到劉祐銘一直在抄王意誠所講的名字及電
    話，之後就放走王意誠、陳文華。後來回到三重全家便利店
    ，我有問王志涵說就這樣放掉林彥呈、王意誠、陳文華，之
    後張凱迪交一疊鈔票給王志涵，王志涵數2 萬元起來，另將
    剩下之其中之2 萬元給我，另2 萬元給劉祐銘，劉祐銘當時
    也搖頭，嘆了一口氣，我當下不知錢從那裡來... 張凱迪並
    沒有跟我說查扣之毒品要自己收起來或是要給其他人收取現
    金之用。我收到的錢雖然不知道是不是張凱迪把那包查扣的
    毒品拿去變賣的錢，但是我知道那2 萬元是違法的。王志涵
    有跟我說這事件被發現，大家都會很慘，我有跟他說這是違
    法的事情，王志涵也知道這是違法的。（見該署卷4 第136
    頁至143 頁）。
５、劉祐銘於軍檢署結證證稱：在三重市重陽橋下的全家便利店
    前，當時在場有張凱迪、許新富、林彥呈、郭彧辰，許新富
    將30萬元交給林彥呈作為佯裝買家作為購買毒品之用。在林
    森北路、錦州街口附近，王意誠、陳文華二人離開後，張凱
    迪說那包東西不能倒掉要交給許新富保管。之後在三重全家
    便利店前，我在王志涵座車內（車內有郭彧辰），王志涵交
    給我2 萬元（見國防部北部地方軍事法院檢察署卷三，98年
    12月21日筆錄）又結證：在三重全家便利店後，張凱迪有跟
    我講到林彥呈卡到律師費的事，並說把查到的毒品交許新富
    給保管。（見同署卷五第131 、132 頁）
６、許新富於偵查中結證：我承認一開始張凱迪說缺錢，要找林
    彥呈合作，要調換證物為自己使用，要將利益二人平均分配
    ，我是幫林彥呈向張志偉借30萬元作為釣藥頭使用，所以我
    承認一開始就知情。而我拿了3 百公克，付了8 萬元，我不
    是為了減刑才承認，我是出於自由意志（見98年度偵字第16
    899 號卷第527 頁）。並繳交2 萬元之貪污所得。（見98年
    度偵字第16899 號卷第529 頁）
７、許新富於本院結證：張凱迪提到要把毒品洗掉，我是回答：
    我之前與張志偉住在一起，張志偉有一批疑似K 他命的白色
    結晶體，但不能服用，我有跟張凱迪提過，張凱迪也知道這
    件事，說要把查緝到的毒品跟該包疑似K 他命的白色結晶體
    調包。其於偵查中結證：張凱迪查獲，林彥呈叫我去林森北
    路與錦州街附近，張凱迪直接給我這個袋子，我直接拿回家
    ，當晚我就轉交給林彥呈保管。我於98年12月15日晚上8 、
    9 點在我三重進安街居所樓下將黃色塑膠袋近一公斤交給排
    ㄟ，我是以0000000000打給排ㄟ。（見98年度偵字第16899
    號卷第246 、247 頁）其再於本院結證：那是張凱迪打電話
    叫我拿去調包。張凱迪上了我的車後，從包包拿出查扣的黃
    色塑膠袋，把透明夾鏈袋拿出來交給我，再拿出新的透明夾
    鏈袋把我帶來的白色結晶體倒到黃色塑膠袋內再裝入塑膠袋
    中，張凱迪上車後跟我說，K 他命一人一半，他要跟林彥呈
    一人一半就是要15萬現金，他也說要把調包用的疑似K 他命
    的白色結晶體倒掉給王意誠他們看。
８、張凱迪於軍檢署偵查中證稱：約98年12月1 日凌晨2 時30分
    ，在三重之全家便利商店時，許新富跟我提到林彥呈要籌律
    師費，我跟王志涵提到這件事，之後回到在全家便利商店，
    我上許新富的車，張志偉坐副駕駛座，我上車就把毒品交給
    許新富，我從許新富那邊拿到15萬元，將其中之6 萬元給王
    志涵。（見98年度偵字第16899 號卷第304 至306 頁）於98
    年12月19日供稱把6 萬元交給劉祐銘，於98年12月21日以證
    人身分出庭都已交待清楚。（見98年度偵字第16899 號卷第
    311 頁）又供：許新富跟我說林彥呈有一件官司要籌律師費
    ，可不可以將毒品拿給他處理，所以我就拿給許新富；劉祐
    銘、郭彧辰都有看到該包疑似K 他命，我確定王志涵當日知
    道有查獲到黃色塑膠袋的疑似K 他命一包。（見98年度偵字
    第16899 號卷第313 頁）
９、林彥呈於海巡署供稱：我是到現場被查緝前知道要「黑吃黑
    」，排ㄟ跟我說的。（見98年度偵字第16899 號卷第52頁）
    排ㄟ有說到現場要打電話給他，讓他聽交易情形，陳文華跟
    我說998 公克，正確數量我不清楚；排ㄟ說他處理完會拿一
    半出來，我分11萬元。（見98年度偵字第16899 號卷第53頁
    ）其於軍檢署結證：當日查扣之毒品許新富拿去，事後我也
    沒有給張志偉錢（見98年度偵字第16899 號卷第384 頁）。
    又結證：陳文華上我的車後跟我說這包K 他命998 公克，我
    之後叫張凱迪過來查緝，並傳簡訊給張凱迪，內容說K 他命
    放在副駕駛座。監聽譯文「白要1 人一半15萬元」係指該包
    K 他命市價30萬元，所以張凱迪要拿15萬元，我沒有拿到該
    包K 他命，亦無拿到錢。監聽譯文「這次我們賺翻了，少說
    也有40、50萬元」我認為第二個查緝毒品也會查到，我認為
    張凱迪會分我一些錢。（見98年度偵字第16899 號卷第382
    、383 頁）
１０、林彥呈於本院結證：（問：警方問你，在你與阿華進行「毒
    品交易前」就已經跟阿宏、小偉、排ㄟ計畫要將阿華所賣給
    你的「這一公斤K 他命毒品」黑吃黑掉，是嗎？你回答是。
    對不對？）答：對。（本院卷二第41頁）又證稱：我在圓山
    捷運站附近有傳訊息跟張凱迪說可以過來。
、張志偉於本院結證：我只有出現三重仁義街那邊的全家便利
    商店查緝前或之後我都有過去，查緝前是去交錢，查緝後是
    陪許新富過去。（本院卷二第130 頁）其於海巡署供稱：98
    年12月1 日凌晨2 時19分通聯譯文所示，第一句意思就是當
    天晚上行動後，排ㄟ的部分是15，除了排ㄟ還有他的同事要
    分，第二句意思是林彥呈K 他命將來賣了後，排ㄟ拿15萬，
    林彥呈11萬，我跟許新富一人可以分2 萬元。（見98年度偵
    字第16899 號卷第70頁）
、王意誠於海巡署供證：張凱迪跟我說供出其他販毒案件讓他
    們去偵辦，這個案子就可以不追究，他們會把查獲的毒品倒
    掉。當我要離開時，劉祐銘有表示毒品已經倒掉，跟我及陳
    文華說不用擔心。（見98年度偵字第16899 號卷第36、37頁
    ）
、至於林彥呈、許新富、張志偉、張凱迪均證稱：係要為林彥
    呈之前案（即98年11月26日被查獲之台灣板橋地方法院99年
    度訴字第2273號案件，下稱林彥呈前案）販賣K 他命之犯行
    ，找出上游賣家，以利減刑云云。經查：
、被告林彥呈於其前案之98年11月27日、99年3 月26日、99年
    4 月16日於檢察官偵訊時，對其已追出上游K 他命賣家均未
    置一詞。再證人即林彥呈於前案先前所委任之舒建中律師固
    有證陳，張凱迪、林彥呈等3 、4 人至其律師事務所，討論
    案情時，伊曾告以得以供出上游以利減刑云云，惟其所證當
    時要林彥呈供出上游乙節，然林彥呈板檢前案之K 他命買家
    陳澤文卻具結證稱，那個律師要我到時在庭上說我與林彥呈
    二人是交易ＣＤ，而不是交易毒品；而林彥呈亦具結證稱：
    98年12月1 日我有與陳澤文聯絡，叫他去舒建中律師事務所
    ，舒建中律師說要陳澤文不要提錢的事，要我們說那次的毒
    品交易說成是ＣＤ買賣。（見林彥呈前案卷，99年度偵字第
    6201號卷第19、21頁）另證人舒建中律師亦證：其與林彥呈
    面談討論案情就只有該次。（見本院卷第145 頁反面）林彥
    呈亦證：其在前案98年11月27日被抓訊問時未委任律師，則
    以本案案發之時間在98年11月30日深夜迄翌日凌晨2 時餘，
    而林彥呈與舒建中律師會談時間在98年12月1 日，應已是本
    案案發之後，豈有本案案發後，再至舒建中律師處，由舒建
    中律師建議供出上游等情來為本案之動機。足見舒建中律師
    在本院作證，其有在該次談話中「要林彥呈在前案供出上游
    以利減刑云云」為不實在。
、且張凱迪所證，原先在圓山捷運站只要「夾車」夾王意誠之
    車來逮捕王意誠等之賣家，要林彥呈不要出現，後來因王意
    誠等賣家未開車，故放棄夾車云云，惟果真有意有利林彥呈
    板檢前案之供出上游，若買家未出現在現場，林彥呈屆時如
    何以買家身分，來邀林彥呈板檢前案之減刑寬典；另以林彥
    呈佯以買家，尚能試驗K 他命是否真貨（試吃K 他命部分之
    事證詳下(四)所述），且以林彥呈在現場尚可以聯繫張凱迪到
    場之適當時機，以利逮人及搜扣證物；否則以毒品買賣係觸
    犯重典之重罪，稍有風吹草動賣家即逃之夭夭，豈能久留現
    場等張凱迪出現來加以逮捕之理。再稽以林彥呈於本院結證
    ：這個行動，我個人身分是要曝光。（見本院卷二第32頁）
    故張凱迪所證，其原意不要林彥呈出現，要夾車云云，亦不
    符常情。
、至張凱迪就許新富交付伊之15萬元，其有將其中6 萬元或稱
    交付劉祐銘，或稱交付王志涵，惟其最後亦結證是將6 萬元
    交付王志涵，而劉祐銘於海巡署供稱：2 萬元係王志涵交給
    伊，伊未從張凱迪手中拿到6 萬元。（見98年度偵字第1689
    9 號卷第295 頁）且郭彧辰亦稱其2 萬元是從王志涵手中拿
    到等情。則張凱迪應係將其手中之15萬元交付6 萬元給王志
    涵，惟嗣後劉祐銘、郭彧辰均有分得2 萬元亦堪認定。惟據
    張凱迪所證，當時郭彧辰好像沒有跟他們在一起云云，且郭
    彧辰亦於軍事檢察官偵查中結證：張凱迪未告知他，要把扣
    得之毒品據為己有等語，再依許新富與張志偉之通聯譯文亦
    述及「現在是他二個拍擋要塞啦」（見99年度聲拘卷2 第39
    頁），未見有三個拍擋之敘述，則此部分尚難認郭彧辰明知
    並參與犯行。
(二)、查王意誠之上游有關之事證：
１、陳文華證稱：他們警察或海巡的人有叫我跟王意誠到旁邊交
    出上游，可以放我們走。（本院卷二第62頁）
２、王意誠帶張凱迪、劉祐銘、郭彧辰等人至林森北路與錦州街
    口附近之君悅酒店查上游未果，之後王志涵、許新富亦分別
    趕到林森北路與錦州街口附近之事實，亦有王意誠、劉祐銘
    、張凱迪等人之證述可考。
３、復有林彥呈與其女友小愛對話譯文：12月1 日01時07分，林
    彥呈(A) 以電話0000-000000 號碼撥出至女友(B) 之0000-0
    00000 號碼。（見99年聲拘字第2 號第36頁）
        B：喂。
        A：寶貝老婆。
        B：你關機了還以為怎麼了。
        A：我沒有關機啊。
        B：我剛打過去沒有開機，我以為出事我趕快打給阿鴻
           。
        A：沒事，這次我們賺翻了。
        B：阿。
        A：回去再說。
        B：到底是怎麼樣。
        A：現在大概我們少說應該有四五十萬吧。
        B：你現在一個人在車子嗎。
        A：對啊一個人。
        B：你在哪裡回家的路上嗎？
        A：沒有啊假裝跟著警察辦案。
        B：喔是喔。
        A：假裝協助警察。
        B：阿那個人呢？
        A：我朋友也沒事啊，因為他很配合，東西就被搜走了
           啊。
        B：錢有拿回來嗎。
        A：有拿回來。
        B：沒事就好，現在是在演戲就對了。
４、就該通話，林彥呈證稱：我女友問我，到底怎樣，我說現在
    我們少說也有4 、50萬元。有此通話，但是沒有這麼多。復
    證稱：第二個登到（台語即抓到）這二個利潤加起來大了，
    即是上開其與女友小愛之證詞所云「這次我們賺翻了」，「
    少說應該有4 、50萬元」對話之意。（見本院卷二第36頁）
５、綜上，許新富、張志偉、林彥呈配合張凱迪查緝毒品之行動
    ，渠等之本意要王意誠供出藥頭，再去查緝，而林彥呈與其
    女友通話當時之時間係1 日凌晨1 時7 分許，亦見此時張凱
    迪至君悅酒店查緝尚未完成，而林彥呈不知張凱迪前往之君
    悅酒店遇警方臨檢而無所獲，故林彥呈才會與其女友說，這
    次我們賺翻，少說也有4 、50萬元之語。亦見若第二點果有
    扣得毒品亦一併交給許新富等人處理之事實為正確。
(三)、分贓之事證：
１、張凱迪於偵查中結證：扣案約1 公斤k 他命是許新富跟我談
    到卡到8 萬元律師費，他說k 他命一人拆一半，因為我知道
    他們當天交易價格30萬元。（見98年度偵字第16899 號卷第
    410 頁）
２、12月1 日02時16分，張志偉「小偉」(A) 之0000-000000 號
    碼與阿鴻(B) 之0000000000號碼通聯譯文。（見99年聲拘字
    第2 號第14頁）
        A ：喂怎麼樣。
        B：東西我到手了，可是東西只有一個的量啦
        A：為什麼？
        B：第二個沒抄到因為是君悅啊、人家在臨檢沒辦法進去
           啊。
        A：第二個要上繳的對不對。
        B：對啊要上君悅啊。
        A：嗯。
        B：白的意思是說要15萬啦。
        A：蛤。
        B：等一下接電話彥呈打來的。
        A：好。
３、12月1 日02時17分，阿鴻(B) 以電話0000-000000 號碼撥出
    至林彥呈(A) 之0000-000000 號碼。（99年聲拘字第2 號第
    37頁）
        A：喂。
        B：他是說白說一人一半啦。
        A：一人一半?
        B：這一批總數30對不對。
        A：嗯。
        B：一人一半阿。
        A：15喔。
        B：對啊因為他們二個要塞他們的口啊。
        A：還有另外900呢。
        B：沒有了就只有這一批而已，就這1000啦。
        A：這裡才少2克而已啊另外一批沒有要給我們喔。
        B：另外一批沒有阿，他們說抄到一批而已。
        A：是嗎。
        B：他說另外一批在君悅沒辦法上啊。
        A：我懂他意思了。
        B：他說他沒辦法上去啊。
        A：應該要給意誠看吧。
        B：意誠那一組有抓到嗎。
        A：應該是有抓到吧我不知道要問白。
        B：白說沒有阿君悅在大臨檢啊。
        A：白要15。
        B：好那你就不用管了。
４、12月1 日02時19分，阿鴻(B) 以電話0000-000000 撥出至張
    志偉「小偉」(A) 之0000-000000 號碼。（見99年聲拘字第
    2 號第39頁）
        A：喂。
        B：我跟你講只有一組的量啦。
        A：嗯。
        B：白是跟我講他們要15啦因為要塞二個啦是一人一半就
           對了啦。
        A：他們要15。
        B：對他們要15。
        A：剛才不是講好了。
        B ：沒有啊，剛才上來說要15啊，他上來說彥呈11我跟
           你各二啊剩下15他們要啊數量沒有少啊。
        A：嗯。
        B ：我們那時候報給他的時候，他們會說9 是因數量堵
           掉要做證據幹嘛的你知道嗎、結果現在是全部倒掉，
           他沒有辦他們兩個。
        A：嗯。
        B：做證據的兩組他們要就對了啦你現在聽得懂意思吧可
           是他們說看可不可以晚上就現金給他們啦。
        A：晚上就現金給他們。
        B：對啊現在不是他急，是他兩個拍檔要塞啦他叫我先跟
           你商量看看可不可以先給他們，反正白他們急用錢就
           對了。
        A：幹你娘雞巴。
        B：我們黑，人家會比你更黑啦，這是一定的。
        A：嗯。
        B：他們這一組就是我跟你講31那組，等一下我接電話．
           這一組31那組。
        A：嗯。
        B：我等一下到摟下，我是覺得OK啦可以給他。
        A：砲砲那組台那組嘛。
        B：對台那組，等回去再看怎麼樣我們再跟他殺，他說
           15我再跟他殺東西沒那麼好出。
        A：那東西也很爛啊不好出。
        B：等我回去再說，我先跟你講一下打個底。
        A：好。
５、許新富於本院結證：林彥呈打給我叫我去拿假K 他命與塑膠
    袋，他說到現場問張凱迪就知道，到現場後，張凱迪拿毒品
    給我叫我回家拿給林彥呈，後來張凱迪把假K 拿走，並且叫
    我幫林彥呈向張志偉借15萬，途中我打電話向林彥呈確認是
    否要交15萬，林彥呈說對，一人15，回家後，跟張志偉說這
    件事，張志偉同意，後來我跟張志偉一起拿15萬在林彥呈樓
    下交給張凱迪。
６、林彥呈於國防部北部地方軍事法院證稱：（問：當時有無質
    疑排長說要一半的錢？）許新富說塞排長及他隊員的口。（
    見該院卷4 ，99年5 月24日筆錄第30頁）。而其於本院結證
    ：黑吃黑是毒品不見被吃掉。（見本院卷二第47頁）
７、許新富於國防部北部地方軍事法院證稱「他們會說9 是因為
    數量堵掉做證據」是張凱迪說如果我給他一包假K ，他就可
    以給我一包毒品，我只要付他9 萬元就好。（見該院卷4，
    99年6 月1 日筆錄第17頁）我吸食300 公克，我有拿9 萬元
    給林彥呈。（見同上卷同日筆錄第22頁）
８、再許新富於本院98年度聲羈字第481 號訊問時供稱：後來沒
    有抄到王意誠之上游，因張凱迪很缺錢，林彥呈也欠律師費
    、保釋金，張凱迪說K 他命值30萬元，如果轉手出去再一人
    分一半。（見該卷第11頁）又許新富於檢察官聲請延長羈押
    時，經本院法官訊問時供稱：（問：你有無交給張凱迪另外
    的白色結晶體之物品讓他充當扣案物品？）有，我是接到林
    彥呈的電話，是張凱迪要求我拿去的。（問：98年11月30日
    凌晨在三重仁義街全家便利商店張凱迪有無拿30萬元給你？
    ）我忘記是張凱迪還是林彥呈交給我，但是那30萬元是張志
    偉墊借給林彥呈作購買毒品的款項，我收到錢之後就交給張
    志偉了。（問：你有無再從30萬元裡面拿15萬元給張凱迪？
    ）有，是我跟張志偉一起交給張凱迪作為購買毒品的金錢，
    這15萬元就是我剛才所說向張凱迪購毒的款項。（問：1 公
    斤K 他命是何人去購買？）是林彥呈去買的，我去現場的時
    候張凱迪交給我的。張凱迪說如果我們要買他扣案的全部毒
    品就要給他15萬元。（問：張志偉是否知道此事？）我有打
    電話跟他講，我跟張志偉合夥一起用15萬元向張凱迪買K 他
    命。（問：你買到的K 他命有無出售的情況？）沒有，我都
    自己食用，我出了8 萬元只拿到3 大包，其他的是張志偉跟
    林彥呈分掉。（問：你何時分3 大包K 他命？）就是我們跟
    張凱迪買Ｋ他命之後的三、四天。
９、由上開張凱迪之證詞及證人林彥呈、許新富、張志偉之證述
    或供述，係因林彥呈卡到一件毒品案件（即林彥呈板檢前案
    ），需要請律師之費用，而林彥呈板檢前案8 萬元之律師費
    用確有於99年2 、3 月間支付，亦經證人舒建中律師到庭結
    證無訛。且佯裝買家之林彥呈與張凱迪就扣自陳文華K 他命
    （淨重998 公克已如後述四之５），分贓情形於98年12月1
    日凌晨2 時16分、17分、19分，許新富分別以電話先通知張
    志偉、再通知林彥呈，最後再通知張志偉，許新富並對張志
    偉稱：我們黑，人家會比你更黑啦，這是一定的。而許新富
    亦證，本來張凱迪就該包K 他命只要9 萬元，後來變為要15
    萬元，始有許新富口出「我們黑，人家比你更黑之語」，亦
    認許新富、林彥呈、張志偉等人與海巡署之查緝人員張凱迪
    等人在查緝前本要將扣得之毒品掉包洗掉有犯意聯絡，否則
    許新富不會出此話語。再以張凱迪在第二個點查無所獲之後
    即在林森北路與錦州街口直接將扣自陳文華之K 他命交付許
    新富，且在查緝行動之後，張凱迪即刻以該扣得之毒品之市
    價作價30萬元，其等應得一半之價格15萬元向許新富等人取
    款。亦見張凱迪於偵查中曾有證述：毒品交給許新富，我拿
    15萬元這件事，從來沒有與林彥呈、張志偉聯絡過云云，亦
    係迴護彼等二人之證詞，殊非足採。
１０、再林彥呈、張志偉辯稱：其未拿到扣自陳文華之毒品，亦未
    分到錢云云。惟本院以：許新富等三人同夥共犯出資之人張
    志偉，最終僅出資15萬元取得市價30萬元之毒品，而林彥呈
    雖未能拿到毒品，惟其板檢前案之律師費用8 萬元及保證金
    3 萬元（販賣毒品部分）均由許新富代付，即林彥呈欠許新
    富11萬元之債務，以該搜得之K 他命市價30萬元中之11萬元
    ，與積欠許新富債務抵銷。故其未得到毒品或未能分配到款
    項，或屬不虛，惟其積欠許新富之債務亦因而清償，其因而
    獲利亦堪認定，況據許新富所供，林彥呈亦有分到毒品。
(四)、查獲之毒品係K 他命之事證：
１、張凱迪於海巡署供稱：在車內先聞到K 他命香菸氣味，之後
    查到K 他命香菸1 支。（見98年度偵字第16899 號卷第281
    頁）再比照98年11月30日15時44分，林彥呈(B) 以0000-000
    000 號碼撥出王意誠(A)0000-000000號碼之通聯譯文內容。
    （見99年度聲羈字第2 號卷第26頁）
        A：喂。
        B：意誠，有了我幫你問到了。
        A：有人有需要嗎。
        B：有有可是要晚上喔。
        A：晚上OK阿幾點。
        B：他是說怎樣?他是說要試耶。
        A：我跟你講喔你只要叫他把現金準備好有沒有，東西
           沒關係你過來跟我試嘛。
        B：不是拉他要「現場試」。
        A：「現場試可以阿」你叫他錢在附近錢不要帶過來錢
           在附近就好，他過來試OK，好...
２、本院認：林彥呈在本案之K 他命交易前即強調要「試」貨，
    而在圓山捷運站附近，由陳文華前述證述，陳文華上林彥呈
    車內約停留有5 分鐘，當有足夠之時間讓林彥呈捲K 煙試用
    。之後張凱迪再出現逮人及搜林彥呈之車輛，而該包K 他命
    亦在林彥呈座車之副駕駛座椅下扣得等情，故張凱迪所聞到
    之K 他命之味道，顯係林彥呈在車內試陳文華所帶來之該包
    K 他命，果真係林彥呈在施用自己帶來的K 他命，則現場應
    有裝置林彥呈所攜帶至車內K 他命之小型塑膠袋，惟據林彥
    呈、王意誠、陳文華、張凱迪等人所供或所證，現場僅先搜
    得1 支K 煙及1 個托盤，之後再搜到該包K 他命，其餘並無
    所獲，亦見林彥呈在其車內試陳文華帶來之該包K 他命，非
    在用自己帶來之K 他命，則林彥呈、陳文華等人所供或所證
    ，該紙所捲之K 煙係林彥呈自己帶來的云云，顯不實在。
３、再斟酌許新富於海巡署證稱：98年12月3 、4 日張凱迪跟我
    說要一包K 他命帶回部隊，因為本來我要將K 他命（砲仔K-
    台語）倒掉，所以就去林彥呈住所拿取K 他命（砲仔K-台語
    ）給張凱迪，這個（砲仔K-台語）與98年12月1 日晚間張凱
    迪所查扣的1 公斤K 他命不一樣。（見98年度偵字第16899
    號卷第60頁）許新富又於本院結證：K 他命我交給林彥呈後
    ，林彥呈並無跟我反應是假貨，無法賣出，無法食用等情。
    復稽以陳文華上開證詞，其帶去是真的K 他命，不是要騙人
    家30萬元等語。且許新富亦於本院結證：其開趴有給與參加
    之人施用等情，則本案其分得之K 他命，若有假K 他命之情
    事，亦應有人反應才對，惟亦未見有人反應。則本案扣自陳
    文華之毒品即係真正K 他命無訛。
４、且有張凱迪於本院結證：我去向許新富取回之1 公斤毒品，
    不是當初我從王意誠、陳文華身上所查扣的那1 公斤。張凱
    迪於軍檢署結證：許新富跟我提到98年12月1 日查扣的那包
    是台製的，之後他拿給我的是「砲仔K 」，我拿回去之後，
    就沒有再動過；我到司法組後亦未曾查到1 公斤K 他命。（
    見98年度偵字第16899 號卷第287 頁）而劉祐銘於軍檢署證
    稱：王志涵跟我說張凱迪已把東西拿回來，並放在司法組辦
    公室內的公文櫃內，我怕該包物品不見，用大型牛皮紙包著
    該物品，並放在可以上鎖的公文櫃內。（見98年度偵字第16
    899 號卷第295 頁）另在海巡署辦公室之櫃內扣得之外包裝
    是黃色塑膠袋，驗前毛重1145.03 公克（包裝塑膠袋重8.97
    公克）取出0.2 公克鑑定用罄，餘1135.86 公克檢出銨明礬
    （係發酵粉、膨鬆劑）成分，未檢出三級毒品K 他命成分，
    有內政部警政署刑事警察局99年1 月18日刑鑑字第09801819
    51號鑑定書可考。（見98年度偵字第16899 號卷第394 頁）
    另依98年11月30日23點23分，林彥呈(A) 以電話0000-00000
    0 號碼撥出至張凱迪(B)0000-000000號碼，讓該電話號碼之
    人聽他和王意誠(C) 及陳文華(D) 間的對話。（見99年度聲
    拘字第2 號卷第11頁）
        A：意誠，意誠!
        D：你看好了喔。
        A：這一公斤喔。
        D：998啦。
        A：998還有碰喔。
        D：沒啦，剛拿下來，身體包一些鐵。
        A：這哪裡的東西喔。
        D：我沒跟他問呢。
        A：喔。
        D：我的要求就是不可以透(音譯)，東西要漂亮。
        A：怎樣?
        A：喂，可以過來(叫B過來)。
５、本院以：依該通聯譯文所顯示，陳文華帶至現場之該包K 他
    命應係毛重為1000公克，所謂包一些鐵當指外包裝，故淨重
    是998 公克，而98年12月18日案發時在海巡署辦公室所扣之
    銨明礬毛重1145.03 公克，淨重1136.06 公克，且此日所扣
    得之銨明礬係由張凱迪自許新富手中拿回迄被扣得，其間並
    無人動過。則98年12月18日在海巡署辦公室所扣得之銨明礬
    之重量與在圓山捷運站所扣得之K 他命重量不同，當亦非同
    一物件，亦得明證。
６、綜上，許新富等人之辯護人一再質疑，在圓山捷運站扣自陳
    文華所帶來之物件，無法證明係K 他命云云，殊非足採。從
    而許新富所證：其向林彥呈買的8 萬元之K 他命，施用沒有
    K 他命的效果，就像抽菸的味道而已，應係辯解之詞，難以
    採信。
(五)、按刑法之「相續共同正犯」，就基於凡屬共同正犯對於共同
    犯意範圍內之行為均應負責，而共同犯意不以在實行犯罪行
    為前成立者為限，若了解最初行為者之意思，而於其實行犯
    罪之中途發生共同犯意而參與實行者，亦足成立；故對於發
    生共同犯意以前其他共同正犯所為之行為，苟有就既成之條
    件加以利用而繼續共同實行犯罪之意思，則該行為即在共同
    意思範圍以內，應共同負責（最高法院98台上字第7972號判
    決意旨參照）。依照上開證詞所示，許新富於查緝前即提議
    要將查緝到之毒品「洗掉」，雖然張凱迪不置可否，惟在查
    到第二個點君悅酒店並無所獲（詳上述）之後，即將扣自陳
    文華之K 他命一包交付許新富，之後張凱迪即以該包K 他命
    一包作價30萬元，要與同夥拆分各半，當下許新富分別與林
    彥呈、張志偉聯繫明確而徵得渠等二人同意，並於同日即交
    付15萬元給張凱迪，而再由張凱迪將取得之15萬元，輾轉轉
    交郭彧辰、劉祐銘、王志涵各2 萬元。則許新富、林彥呈、
    張志偉三人就此犯行與張凱迪等人當有犯意之聯絡及行為負
    擔。（郭彧辰未有犯意聯絡詳如前述）
(六)、復有共犯之職務：
    王志涵、張凱迪、劉祐銘（見98年度偵字第16899 號卷第50
    9 、512 、513 、515 頁）等人之任職人令、調職人令處分
    附卷可考。再張凱迪、劉祐銘案發時均係海巡署岸巡22大隊
    司法組組員，負責查緝毒品、槍枝，而王志涵案發時係該組
    組長，業據其等於海巡署、軍檢署偵查中供明。從而被告許
    新富、林彥呈、張志偉三人所犯貪污治罪條例第5 條第1 項
    第2 款之事證明確，渠等三人所辯，均係卸責之詞，難以採
    信，應依法論科。
Ｃ、許新富、林彥呈、張志偉三人販毒部分：
１、張志偉於軍檢署證稱：林彥呈拿11萬元，我跟許新富拿2 萬
    元，張凱迪拿15萬元，張凱迪所查扣998 公克K 他命，許新
    富於98年12月1 日把該包K 他命帶回進安街家中，他把林彥
    呈找過來，他們把該包K 他命分成好幾包交給林彥呈。林彥
    呈確實有分批給我17萬元，但我沒有分到當日查扣的那包K
    他命。（見98年度偵字第16899 號卷第376 、377 頁）
２、張志偉於偵查中供稱：這是他們行動完畢後，林彥呈K 他命
    將拿去賣掉，林彥呈拿11萬元，我跟許新富各拿2 萬元，白
    拿一半15萬元。（見98年度偵字第16899 號卷第251 頁）又
    以證人身分結證：我後來有分到2 萬元，因為排ㄟ的15萬元
    是從我借出去的錢先墊的，排ㄟ與林彥呈拿我的錢買毒品沒
    有付錢，就是要演戲，我借錢給林彥呈，好處是林彥呈取得
    毒品賣掉後可以拿到2 萬元。（見98年度偵字第16899 號卷
    第251 、252 頁）
３、張志偉於本院結證：（問：檢察官問你一人一半何意思，你
    說白的要15萬。）答：是。（本院卷二第117 頁）（問：你
    借錢給32萬，好處是你在林彥呈取得毒品賣出後，可以拿到
    兩萬，你回答：是。是否如此？）答：是。（本院卷二第11
    8 頁）
４、證人舒建中於本院所證：林彥呈販賣毒品案（即林彥呈前案
    ），已付律師費用8 萬元，但何人所付不清楚，後來該案在
    開庭前，其母打電話來解除委任，但律師費用未退回。（見
    本院卷一第144 、145 反面、146 頁）另就許新富於98年11
    月27日代林彥呈繳納林彥呈前案之保證金3 萬元及1 萬元部
    分，有被告許新富庭呈之臺灣板橋地方法院檢察署收據（見
    本院卷1 第178 頁）可佐，亦據本院調取林彥呈前案卷查證
    屬實。
５、許新富於檢察官聲請羈押訊問時供稱：張志偉借我錢都是要
    幫林彥呈，後來中間有一點變化，因張凱迪需要錢，向我借
    錢，原向張志偉借的30萬在我那裡，就借15萬給張凱迪，當
    時查到的毒品在我那裡，是張凱迪在12月1 日凌晨在錦州街
    、林森北路附近把毒品交給我，張凱迪叫我先帶回去，因當
    時還想抓王意誠的上游。張凱迪本來說15萬是用借的，後來
    因沒有抄到王意誠的上游，因張凱迪很缺錢，林彥呈也欠律
    師費、保釋金，張凱迪說K 他命值30萬，如果轉手出去，再
    一人分一半。
６、許新富於檢察官聲請羈押訊問時供稱：張凱迪在98年12月1
    日把毒品交給我，一公斤分成10包，目前有3 包，我用了2
    包，林彥呈要幫忙處理1 包，張志偉用了2 包，另一個朋友
    綽號「除草」（台語）拿了2 包」，1 包價值4 萬，我拿的
    有拿回來8 萬，「除草」有2 包8 萬，張志偉2 包6 萬，林
    彥呈的1 包4 萬。剩下的3 包是我、林彥呈、張志偉各1 包
    。我們籌足26萬後，15萬還給張志偉，11萬分林彥呈，我和
    張志偉原本說要分的2 萬就沒有拿到，林彥呈後來又將11萬
    還給我。上開供述情節，並經許新富於本院具結證述無訛。
    （見本院卷一第170 至172 頁）
７、綜上，由上開事證得知本案許新富等三人係為籌林彥呈板檢
    前案之律師費8 萬元，而與海巡署之張凱迪等三人勾串，由
    林彥呈出面向王意誠佯裝K 他命之買家，釣出K 他命一公斤
    （淨重998 公克）加以扣取，以利販賣。取得K 他命非為販
    賣，並無他法得將該包K 他命籌資以利林彥呈板檢前案律師
    費用之支付，故要用毒品籌資，只有出售一途；而許新富自
    張凱迪手中取得扣案之K 他命後，分成均等之10包。苟許新
    富非要販賣何必分成等重量之10包，再許新富亦供稱該10包
    ，綽號除草已經取得2 包，並支付8 萬元，該8 萬元恰等於
    林彥呈板檢前案舒建中律師之酬勞，自有意圖營利之目的。
    且以通聯譯文所示之彥呈11、許新富、張志偉各2 ，亦據許
    新富供證，該一公斤毒品如賣掉張凱迪可分15萬元、林彥呈
    可分11萬元、許新富、張志偉可分2 萬元。至於張志偉有證
    稱，當日除許新富退還伊15萬元，案發後林彥呈有陸續歸還
    伊17萬元，就林彥呈有歸還伊17萬元部分，固據林彥呈於本
    院審理時否認；然由許新富於檢察官聲請羈押訊問時供稱：
    許新富等三人為籌給張凱迪之15萬元及林彥呈之律師費8 萬
    元及保證金3 萬元，三人尚就詐取得之K 他命以每包4 萬元
    作價，許新富、張志偉、林彥呈依序拿到2 包（8 萬元）、
    2 包（6 萬元）、1 包（4 萬元），加上除草之2 包（8 萬
    元），合起來26萬元，以利充作給張凱迪15萬元及林彥呈板
    檢前案之律師費8 萬元、保證金3 萬元，而張志偉取得2 包
    僅付6 萬元，非如其他之人要付8 萬元，顯見該少付之2 萬
    元，係作價由其出資之30萬元之收益付之。從而張志偉所辯
    ，伊僅負責出資要釣藥頭之30萬元，之後也無拿到毒品，亦
    無將毒品出售；林彥呈亦辯其無拿到毒品、亦未分到任何錢
    暨許新富所辯伊未販賣K 他命毒品云云，均係卸責之詞，難
    以採信。從而被告許新富、林彥呈、張志偉三人意圖營利之
    事證明確，渠等三人販賣K 他命犯行均洵堪認定，應依法論
    科。
一、論罪科刑：
(一)、查K 他命係毒品危害防制條例第2 條第2 項第3 款所稱之第
    三級毒品，不得非法販賣。再按刑事偵查技術上所謂之「釣
    魚」，係指對於原已犯罪或具有犯罪故意之人，以設計引誘
    之方式，迎合其要求，使其暴露犯罪事證，再加以逮捕或偵
    辦者而言，與所謂「陷害教唆」有別。查被告陳文華原即有
    販賣第三級毒品之犯意，雖許新富等人佯裝買家無意購買，
    然陳文華仍應論以販賣第三級毒品之未遂犯；而王意誠論以
    幫助犯。
(二)、核被告陳文華所為，係犯毒品危害防制條例第4 條第6 項、
    第3 項販賣第3 級毒品未遂罪。被告王意誠係犯刑法第30條
    第1 項前段、毒品危害防制條例第4 條第6 項、第3 項之幫
    助販賣第3 級毒品未遂罪。被告陳文華與綽號「志明」之成
    年男子有犯意聯絡與行為分擔為共同正犯。
、核被告許新富、林彥呈、張志偉3 人，均係犯貪污治罪條例
    第5 條第1 項第2 款利用職務上之機會詐取財物罪及毒品危
    害防制條例第4 條第3 項之販賣第三級毒品罪。查就利用職
    務上之機會詐取財物罪部分，本案之共犯張凱迪、劉祐銘、
    王志涵為本件犯行期間均係海巡署負責查緝毒品、槍枝之司
    法組組員，為公務員。而本案之被告許新富、林彥呈、張志
    偉三人雖未具有公務員身分，惟依貪污治罪條例第3 條之規
    定，該三人與海巡署之張凱迪、劉祐銘、王志涵，有犯意聯
    絡及行為分擔，依貪污治罪條例第3 條規定，仍應論以共同
    正犯。又被告許新富、林彥呈、張志偉就販賣第三級毒品部
    分亦有犯意聯絡及行為分擔為共同正犯。
(三)、科刑：
、加重事由：被告陳文華、張志偉前曾受如事實欄所述之有期
    徒刑之執行完畢，有臺灣高等法院被告前案紀錄表附卷可考
    ，渠等二人於5 年內故意再犯本件有期徒刑以上之各罪，均
    為累犯，應各依刑法第47條第1 項規定加重其刑。
、減輕事由：
    按修正後毒品危害防制條例第17條第2 項規定：「犯第4 條
    至第8 條之罪於偵查及審判中均自白者，減輕其刑」。98年
    5 月20日修正之毒品危害防制條例第17條，乃採行寬厚之刑
    事政策，修正原條文，擴大適用範圍，除於第1 項規定供出
    毒品來源，因而查獲其他正犯或共犯者，減輕或免除其刑外
    ，並增列第2 項於偵查及審判中自白者，減輕其刑之規定，
    以鼓勵毒販自白認罪。被告陳文華、王意誠2 人違反毒品危
    害防制條例第4 條第3 項之罪於偵查、審判中均自白不諱，
    爰依毒品危害防制條例第17條第2 項之規定減輕其刑。另被
    告陳文華雖已著手販賣第3 級毒品，惟被告林彥呈並無向其
    購買之真意，其犯罪尚屬未遂，爰就王意誠、陳文華依刑法
    第25 條 第2 項規定，按既遂犯之規定再遞減其刑，並就陳
    文華部分先加後遞減其刑。而被告王意誠幫助被告陳文華販
    賣第3 級毒品未遂，爰另依刑法第30條第2 項幫助犯之規定
    再次遞減輕其刑。被告許新富、林彥呈、張志偉所犯貪污治
    罪條例第5 條第1 項第2 款之罪名未具有公務員身分與有身
    分之人共犯，爰依刑法第31條第1 項但書之規定減輕其刑。
、再公訴人以被告許新富犯貪污治罪條例第5 條第1 項第2 款
    罪部分，在偵查中自白，並自動繳交全部所得財物，請依同
    條例第8 條第2 項減輕其刑；惟被告許新富等三人與其他共
    犯所詐得之財物係K 他命一包（淨重998 公克），依共犯責
    任連帶之理論，應係要返還該包K 他命或再追徵繳交28萬元
    ，而被告許新富於偵查中僅繳回2 萬元，所繳之金額尚有不
    足，從而檢察官聲請將被告許新富依貪污治罪條例第8 條第
    2 項之規定減輕其刑，尚有誤認。
、爰審酌被告許新富、林彥呈、張志偉、王意誠、陳文華之素
    行，許新富、林彥呈、張志偉三人均甚年輕，不思正當工作
    取得報酬以付律師費，而勾串查緝毒品之海巡署人員犯下有
    辱官緘之重罪，渠等犯案之動機、目的、手段，查搜得K 他
    命一包（淨重998 公克）數量甚多，且有近200 公克業已售
    出，對社會所生之危害，及林彥呈、張志偉均否認犯行；且
    許新富於審理中又否認犯行，態度不佳，並無悔意；而王意
    誠、陳文華坦承犯行，已有悔意，王意誠並帶同張凱迪、劉
    祐銘等人去君悅酒店查上游暨渠等之生活狀況、智識程度等
    一切情狀，分別量處如主文所示之刑，並定其應執行刑。
、沒收部分：
(1)、按共同正犯之犯罪所用或因犯罪所得之物採連帶沒收主義，
    乃因共同正犯於犯意聯絡範圍內，同負行為責任，且為避免
    執行時發生重複沒收之故，因此若應沒收之物係屬特定之物
    ，因彼等就該沒收之物，應共同負責，且無重複執行沒收之
    疑慮，自無諭知連帶沒收之必要（最高法院98年度台上字第
    2662、4003號判決意旨參照）。查未扣案之K 他命一包（淨
    重998 公克）應就被告許新富等三人所犯之貪污治罪條例第
    5 條第1 項第2 款之罪名項下依同法第10條第1 項之規定，
    諭知追繳沒收。另按共同正犯因犯罪所得之贓額應合併計算
    ，其應追繳沒收者，亦應就其總額諭知追繳沒收（最高法院
    93年度台上字第2231號判決意旨參照）；二人以上共犯貪污
    所得財物，其追徵、追繳分別沒收或發還，係採連帶主義，
    不得分別諭知。是苟該未扣案之K 他命未能追繳沒收時，而
    該K 他命當時市價30萬元，被告許新富雖已將其所分到之2
    萬元繳給國庫，惟其餘共犯所得28萬元尚未繳交。然被告許
    新富此犯行既為共同正犯，自應就未繳交之28萬元與其餘共
    犯林彥呈、張志偉、張凱迪、劉祐銘、王志涵為連帶追徵沒
    收，如全部或一部無法追繳時，應以其財產連帶抵償之。又
    共同被告許新富既已將2 萬元繳交，前已詳述，自僅需依貪
    污治罪條例第10條第1 項之規定就被告三人為連帶「沒收」
    之諭知，而無庸再予「追繳該2 萬元」，附此敘明。被告林
    彥呈、張志偉亦依此法理為追繳沒收或連帶追徵沒收、連帶
    抵償之諭知。
(2)、扣案之銨明礬，驗餘淨重1135.86 公克（另包裝塑膠袋重8.
    97公克），係被告許新富等三人犯貪污治罪條例第5 條第1
    項第2 款之罪名所用之物，且為被告許新富所有，爰依刑法
    第38條第1 項第2 款之規定在其等三人之罪名項下宣告沒收
    。
(3)、被告許新富、林彥呈、張志偉販賣第三級毒品K 他命所得8
    萬元，應依毒品危害防制條例第19條第1 項之規定連帶沒收
    ，如全部或一部不能沒收時，連帶以其等財產抵償之。
(4)、王意誠、陳文華供本案聯繫販賣K 他命之行動電話依序為00
    00000000、0000000000，其中王意誠之該支行動電話係朋友
    給伊的；而陳文華之行動電話已銷號，將ＳＩＭ卡返還電話
    公司，均據其等二人供明，並非渠等二人所有，尚不得依毒
    品危害防制條例第19條第1 項予以沒收。另扣案之被告林彥
    呈行動電話為0000000000係其與張凱迪聯繫呼叫張凱迪到圓
    山捷運站現場逮人詐財之用，業據本院認定之，為供犯貪污
    治罪條例第5 條第1 項第2 款之用，且據其於本院審理時供
    認係其母親辦給他的，為其所有應堪認定，爰依刑法第38條
    第1 項第2 款宣告沒收。
(5)、其餘扣案之物品，其中有林彥呈吸食器各1 組（盤子，見本
    院卷一第44、45頁）係98年12月19日至林彥呈住處扣得，並
    非在圓山捷運站附近之林彥呈試吃K 他命現場當場扣得，難
    認係同一物品，當非得予沒收之物；另林彥呈、張志偉、許
    新富、王意誠於98年12月19日所扣之物（詳如本院卷一第44
    至48頁）均與被告許新富、林彥呈、張志偉等人之本案犯行
    無涉，爰均不另為沒收之諭知。
、褫奪公權：又貪污治罪條例第17條規定，犯該條例之罪經宣
    告有期徒刑以上之刑者，應宣告褫奪公權，此規定為刑法第
    37條第2 項之特別規定，應優先適用，不受刑法第37條第2
    項所定「宣告1 年以上有期徒刑，依犯罪性質認為有褫奪公
    權之必要」之限制；惟有關宣告褫奪公權之期間範圍，仍應
    依刑法第37條第2 項規定為之。被告許新富、林彥呈、張志
    偉與張凱迪共犯貪污治罪條例第5 條第1 項第2 款，且經分
    別宣告有期徒刑以上之刑，應依貪污治罪條例第17條之規定
    ，各併予宣告褫奪公權2 年。
乙、不另為無罪諭知部分：
一、公訴意旨另以：張凱迪扣自陳文華之K 他命後，則另基於販
    賣第3 級毒品K 他命之犯意，並向許新富稱：「本次查獲全
    部K 他命一人一半，林彥呈、許新富、張志偉各分得11萬元
    、2 萬元、2 萬元，且查獲K 他命價值30萬元，要求30萬元
    之一半即15萬元現金，因要與其他組員朋分」，並將查獲全
    部K 他命1 公斤交付與許新富，許新富並以電話告知張志偉
    、林彥呈2 人前開張凱迪分配K 他命與販毒內容。嗣於98年
    12月1 日凌晨2 時30分許至3 時許，許新富、張志偉、林彥
    呈等人返回臺北縣三重市○○街244 號「全家便利商店」前
    ，林彥呈、許新富、張志偉3 人均明知張凱迪所販售K 他命
    係利用職務機會詐欺所得，基於故買貪污所得之犯意，而由
    張志偉出資15萬元交與張凱迪。因認被告三人此部分另涉犯
    貪污治罪條例第15條之故買貪污治罪條例第15條之罪嫌云云
    。
二、公訴人認被告許新富、林彥呈、張志偉三人另犯貪污治罪條
    例第15條之故買貪污所得之物云云，無非是以證人張凱迪、
    劉祐銘、郭彧辰等證人之證述及許新富、林彥呈、張志偉等
    人之供述暨扣案之銨明礬、通聯譯文為論據。
三、然按：共同正犯應就全部犯罪事實共負其責任，所得之財物
    係採連帶負責。再依上開論述之事實，被告許新富、林彥呈
    、張志偉三人係就詐得之K 他命一包（淨重998 公克）作價
    30萬元，願與張凱迪等三人平分一人一半，而其與海巡署之
    張凱迪等人共分得15萬元等情，業據本院認定如上，是許新
    富等三人向張凱迪所取得之貪污所得K 他命一包（淨重998
    公克），乃共犯結構間就該貪污所得，一部分以現金，一部
    分以實物之分配歸屬，難認許新富等三人另有故買貪污所得
    之罪名，此部分本應為無罪之諭知，惟公訴人認此部分與起
    訴之販賣第三級毒品罪名，有想像競合犯之裁判上一罪之關
    係，爰不另為無罪之諭知。
據上論斷，應依刑事訴訟法第299 條第1 項前段，貪污治罪條例
第2 條、第3 條、第5 條第1 項第2 款、第10條第1 項、第3 項
、第17條，毒品危害防制條例第4 條第3 項、第6 項、第17條第
2 項，刑法第11條前段、第28條、第31條第1 項但書、第25條第
2 項、第30條第2 項、第37條第2 項、第47條第1 項、第38條第
1 項第2 款、第51條第5 款，判決如主文。
本案經檢察官蔡元仕到庭執行職務。
中    華    民    國   100    年    4     月    1     日
                  刑事第六庭審判長法  官  林秀鳳
                                  法  官  黃珮茹
                                  法  官  鄭光婷
以上正本證明與原本無異。
如不服本判決應於收受判決後10日內向本院提出上訴書狀，並應
敘述具體理由；其未敘述上訴理由者，應於上訴期間屆滿後20日
內向本院補提理由書（均須按他造當事人之人數附繕本）「切勿
逕送上級法院」。
                                  書記官  黃瓊芳
中    華    民    國   100    年    4     月    1     日
附錄論罪法條：
毒品危害防制條例第4 條第3 項、第6 項
製造、運輸、販賣第3 級毒品者，處5 年以上有期徒刑，得併科
新臺幣5 百萬元以下罰金。
前5 項之未遂犯罰之。
貪污治罪條例第5 條
有下列行為之一者，處7 年以上有期徒刑，得併科新台幣6 千萬
元以下罰金：
一、意圖得利，擅提或截留公款或違背法令收募稅捐或公債者。
二、利用職務上之機會，詐取財物者。
三、對於職務上之行為，要求、期約或收受賄賂或其他不正利益
    者。
前項第一款及第二款之未遂犯罰之。